【裁判字號】    89,易,426
【裁判日期】    890726
【裁判案由】    違反著作權法
【裁判全文】
臺灣花蓮地方法院刑事判決                          八十九年度易字第四二六號
    公  訴  人  臺灣花蓮地方法院檢察署檢察官
    被      告  甲○○
右列被告因違反著作權法案件，經檢察官提起公訴（八十九年度偵字第一０九五號）
，本院判決如左：
    主  文
甲○○連續擅自以出租之方法侵害他人之著作財產權，處有期徒刑肆月，如易科罰金
，以參佰元折算壹日。緩刑貳年。
扣案之「ＬＩＳ太空號」數位影音光碟片ＤＶＤ壹片沒收。
    事  實
一、甲○○係設於花蓮市○○路七十一之十三號「衛星影音資訊廣場」之負責人，經
    營數位影音光碟片之出租業務，明知中文片名「ＬＩＳ太空號」數位影音光碟片
    ＤＶＤ係中藝國際影視股份有限公司（以下簡稱：中藝公司）所享有之視聽著作
    財產權，未經中藝公司之授權同意，不得擅自出租予他人觀賞。甲○○竟自民國
    （下同）八十七年十一月十一日起，基於概括之犯意，未經中藝公司之授權同意
    ，將上揭「ＬＩＳ太空號」數位影音光碟片ＤＶＤ每次以新台幣（下同）八十元
    之租金，連續出租與「衛星影音資訊廣場」之顧客觀賞，而侵害中藝公司之著作
    財產權。嗣於八十九年二月十七日下午十四時許經警在上址查獲，並扣得上揭「
    ＬＩＳ太空號」數位影音光碟片ＤＶＤ壹片。
二、案經中藝公司訴由花蓮縣警察局花蓮分局報請台灣花蓮地方法院檢察署檢察官偵
    查起訴。
    理  由
一、訊據被告甲○○矢口否認上開犯行，辯稱：該片ＤＶＤ係朋友自國外帶回來之片
    子，僅供客戶測試其家裡之數位影音光碟機可否觀賞，因該片無中文字幕，若為
    他人觀賞會附上中文字匣，但伊均無附字匣，並無出租之意圖云云。惟查，右揭
    犯罪事實，業據中藝公司告訴代理人黃子溱指述歷歷，且有經濟部公司執照、台
    北市政府營利事業登記證、中英文合約書、授權證明書、行政院新聞局錄影節目
    審查合格證明書（以上均為影本）、現場搜索扣押證明筆錄等附卷可稽，並有扣
    案之「ＬＩＳ太空號」數位影音光碟片ＤＶＤ壹片在卷可查；另證人段國榮於偵
    查時結證稱「（問：情況如何？）答：之前我於二月七日有到被告店裡，架子上
    擺了ＬＩＳ太空號數位影音光碟片ＤＶＤ壹片。（問：該影片是否貼有出租之編
    號？）答：有，我當天即二月七日就租這一片，被告母親就出租給我，二月十日
    歸還，租金八十元，是我租的，未付押金。出租的手續我未注意到，是他們直接
    交給我，所以我們才會去聲請搜索，搜索當天我有在場，該片子仍在片架上」等
    語（見偵查卷第十四頁背面），堪認被告確實有出租影片之行為，被告上開所辯
    顯屬事後卸責之詞，不足採信，本件事證明確，被告犯行洵堪認定，應予依法論
    科。
二、核被告所為，係犯著作權法第九十二條之擅自以出租之方法侵害他人之著作財產
    權罪，被告雖係以出租數位影音光碟片為業，但其非專以出租侵害他人著作財產
    權之數位影音光碟片為其生活之事業，是尚難論以常業犯，併此敘明。被告先後
    多次犯行，時間緊接，所犯構成要件之罪名相同，顯係基於概括犯意而為，應依
    連續犯規定論以一罪，並依法加重其刑。爰審酌被告犯罪之動機、目的、手段、
    品行、智識程度、出租ＤＶＤ之數量及犯罪後之態度等一切情狀，量處如主文所
    示之刑，並諭知易科罰金之折算標準。又被告前未曾受有期徒刑以上刑之宣告，
    ，此有台灣花蓮地方法院檢察署刑案資料查註紀錄表、台灣高等法院被告全國前
    案紀錄表各一份在卷可稽，其因一時失慮，偶罹刑典，本院認其經此刑之宣告後
    ，應知警惕而無再犯之虞，因認暫不執行其刑為當，予以宣告緩刑二年，用啟自
    新。至扣案之「ＬＩＳ太空號」數位影音光碟片ＤＶＤ壹片，係被告所有供本件
    犯罪所用之物，應依刑法第三十八條第一項第二款規定為沒收之諭知。
三、據上論斷，應依刑事訴訟法第二百九十九條第一項前段、著作權法第九十二條、
    刑法第十一條前段、第五十六條、第四十一條、第七十四條第一款、第三十八條
    第一項第二款、罰金罰鍰提高標準條例第二條，判決如主文。
本案經檢察官李子春到庭執行職務。
中      華      民      國      八十九    年      七    月    二十六    日
                                臺灣花蓮地方法院刑事庭
                                    法  官  林  國  泰
右正本證明與原本無異。
如對本判決不服，應於送達後十日內，向本院提出上訴狀。（應抄附繕本）告訴人或
被害人如對於本判決不服者，應具備理由請求檢察官上訴，其上訴期間之計算係以檢
察官收受判決正本之日期為準。
                                    法院書記官
中      華      民      國    八十九    年      七    月    三十一    日
附錄本案論罪科刑法條全文
著作權法第九十二條：
擅自以公開口述、公開播送、公開上映、公開演出、公開展示、改作、出租或其他方
法侵害他人之著作財產權者，處三年以下有期徒刑，得併科新台幣十五萬元以下罰金
。


司法院資訊處製作；財團法人民間司法改革基金會備份。
